臺灣南投地方法院刑事判決
111年度審易字第114號
公  訴  人  臺灣南投地方檢察署檢察官
被      告  邱健森



上列被告因詐欺案件，經檢察官提起公訴（111年度偵緝字第58
號），因被告於準備程序中就被訴事實為有罪之陳述，經告以簡
式審判程序之旨，並聽取當事人意見後，本院合議庭裁定由受命
法官獨任進行簡式審判程序，判決如下：
    主          文
邱健森犯詐欺取財罪，處有期徒刑壹年貳月。未扣案犯罪所得新
臺幣壹佰貳拾萬元沒收，於全部或一部不能沒收時，追徵其價額
。
    犯罪事實及理由
一、本案係依簡式審判程序審理，則本案證據之調查，依刑事訴
    訟法第273條之2規定，自不受同法第159條第1項、第161條
    之2、第161條之3、第163條之1及第164條至第170條規定之
    限制。
二、本案犯罪事實及證據，除證據部份應補充被告邱健森於本院
    準備程序及審理時之自白（見本院卷第62、80、108、114頁
    ）外，餘均引用起訴書之記載（如附件）。
三、論罪科刑之理由：
　(一)核被告所為，係犯刑法第339條第1項詐欺取財罪。
　(二)本院審酌：被告前有多次故意財產犯罪之紀錄，有臺灣高
      等法院被告前案紀錄表可憑，品行不佳，其因擔憂出院後
      個人經濟收入無著落，不思以正途賺取財物，竟故意再犯
      本案詐欺罪，詐取被害人之金額高達新臺幣(下同)120萬
      元，均全數花用殆盡，兼衡其犯後迄今未能取得被害人諒
      解或賠償其損失，暨其於本院審理中所自陳國小畢業之智
      識程度、住院前因身體狀況沒有辦法工作，家庭及經濟狀
      況貧困，都是靠低收入戶補助，沒有人需要扶養等一切量
      刑事項，諭知如主文所示之刑。
　(三)被告本案未扣案犯罪所得120萬元，應依刑法第38條之1第
      1項前段、第3項宣告沒收，於全部或一部不能沒收時，追
      徵其價額。
四、適用之法律：
　　刑事訴訟法第273條之1第1項、第299條第1項前段、第310 
    條之2、第454條第2項。
五、如不服本判決，應於收受送達後20日內向本院提出上訴書狀
　　，並應敘述具體理由；其未敘述上訴理由者，應於上訴期間
　　屆滿後20日內向本院補提理由書（均須附繕本）。
本案經檢察官張鈞翔提起公訴，檢察官王晴玲到庭執行職務。
中　　華　　民　　國　　111 　年　　10　　月　　27　　日
　　　　　　　　　刑事第五庭    法　官　施俊榮
以上正本與原本無異。
如不服本判決應於收受送達後20日內向本院提出上訴書狀，並應
敘述具體理由；其未敘述上訴理由者，應於上訴期間屆滿後20日
內向本院補提理由書（均須按他造當事人之人數附繕本）「切勿
逕送上級法院」。
告訴人或被害人如對於本判決不服者，應具備理由請求檢察官上
訴，其上訴期間之計算係以檢察官收受判決正本之日期為準。
　　　　　　　　　　　　　　　　書記官　黃馨儀
中　　華　　民　　國　　111 　年　　10　　月　　27　　日
附錄本案論罪科刑法條：
中華民國刑法第339條第1項
（普通詐欺罪）
意圖為自己或第三人不法之所有，以詐術使人將本人或第三人之
物交付者，處5年以下有期徒刑、拘役或科或併科50萬元以下罰
金。
以前項方法得財產上不法之利益或使第三人得之者，亦同。
前二項之未遂犯罰之。

附件：
臺灣南投地方檢察署檢察官起訴書
                                     111年度偵緝字第58號
　　被　　　告　邱健森　男　55歲（民國00年0月00日生）
　　　　　　　　　　　　住○○市○區○○路000巷0號
　　　　　　　　　　　　居臺中市○○區○○路000巷00號7樓
　　　　　　　　　　　　國民身分證統一編號：Z000000000號
上列被告因詐欺案件，已經偵查終結，認應提起公訴，茲將犯罪
事實及證據並所犯法條分敘如下：
　　　　犯罪事實
一、邱健森於民國106年間，與同在臺中市○○區○○路00號之賢德
    醫院住院治療之曾國漢結識。詎邱健森明知其名下並無房產
    亦無出售房產予曾國漢之真意，竟意圖為自己不法之所有，
    基於詐欺取財之犯意，自108年底起至渠等出院日即110年3
    月29日，在上開醫院接續向曾國漢訛稱：伊名下有許多房產
    ，欲以新臺幣（下同）120萬元出售予你云云，致曾國漢陷
    於錯誤，於110年3月29日上午9時52分許，至南投縣○○市○○
    街00號之兆豐國際商業銀行南投分行（下稱兆豐銀行），自
    其所申用之兆豐銀行帳號000-00000000000號帳戶，臨櫃提
    款120萬元現金，並於同日上午10時20分許，在停靠於上開
    銀行後方而由曾國漢之子曾鴻文所駕駛之車牌號碼00-0000
    號自用小客車上，交付予邱健森。嗣邱健森避不見面，曾國
    漢始知受騙。
二、案經曾國漢訴由南投縣政府警察局南投分局報告偵辦。
　　　　證據並所犯法條
一、上開犯罪事實，業據被告邱健森於偵查時坦承不諱，核與證
    人即告訴人曾國漢、證人曾鴻文於警詢及偵查時之證述及證
    人即被告與告訴人之病友陳奕伸於警詢時之證述均相符，另
    有兆豐銀行帳號000-00000000000號帳戶存摺影本、兆豐銀
    行110年9月16日兆銀南投字第1100000222號函所附取款憑條
    、賢德醫院110年10月18日110賢字第237號函及所附出院病
    歷摘要、路口監視器錄影畫面、南投縣○○市○○街00號之兆豐
    銀行監視器錄影畫面、南投縣○○鎮○○路000號之「小春日本
    料理」監視器錄影畫面附卷可稽，堪認被告之任意性自白與
    事實相符，其犯嫌足以認定。
二、核被告所為，係犯刑法第339條第1項之詐欺取財罪嫌。被告
    之犯罪所得為120萬元，除將來返還或發還予告訴人外，請
    依刑法第38條之1第1項前段、第3項之規定，宣告沒收，於
    全部或一部不能沒收或不宜執行沒收時，追徵其價額。
三、依刑事訴訟法第251條第1項提起公訴。
　　此　致
臺灣南投地方法院
中　　華　　民　　國　 111　　年　　2 　　月　　11　　日
　　　　　　　　　　　　　　　檢察官　張鈞翔
本件證明與原本無異
中　　華　　民　　國　 111　　年　　3 　　月　　1 　　日
                              書記官  陳巧庭
所犯法條　　
中華民國刑法第339條第1項（普通詐欺罪）
意圖為自己或第三人不法之所有，以詐術使人將本人或第三人之
物交付者，處 5 年以下有期徒刑、拘役或科或併科 50 萬元以
下罰金。
以前項方法得財產上不法之利益或使第三人得之者，亦同。
前二項之未遂犯罰之。